臺灣士林地方法院小額民事判決
                                    111年度湖小字第420號
原      告  曾文泰  

被      告  馬育賢  

上列當事人間損害賠償事件，經本院於民國111年10月5日言詞辯
論終結，判決如下：
    主  文
被告應給付原告新臺幣5,210元。
原告其餘之訴駁回。
訴訟費用新臺幣1,000元，由被告負擔二分之一即新臺幣500元，
餘由原告負擔。
本判決原告勝訴部分得假執行。
    理由要領
一、本件依民事訴訟法第436條之18第1項規定，記載主文，及下
    列第二項之判斷，其餘理由省略。
二、關於本件車禍肇事責任與賠償金額之認定：
  ㈠本件車禍之發生，兩造均有過失：
  ⒈原告主張被告駕駛車牌0000-00號自用小客車（下稱肇事車輛
    ）由臺北市內湖區星雲街33巷25弄由南往西方向左轉成功路
    3段187巷35弄時，未注意車前狀況，不慎擦撞原告所有停放
    於成功路3段187巷35弄由東往西方向之車牌000-0000號計程
    車（下稱系爭車輛）等語，然為被告所否認。經核：⑴本院
    檢視臺北市政府警察局內湖分局檢送之本件車禍事故調查資
    料，及當庭播放事故地點監視器影像檔（即卷附警方函送光
    碟內名稱：UBWB0862檔案），可認被告所駕肇事車輛確有擦
    撞到系爭車輛，被告因此並踩煞車停頓一下，同時系爭車輛
    呈現左右搖晃之情形（畫面播放時間顯示約14分49秒至14分
    51秒左右），並參酌卷附照片中系爭車輛上之擦痕，堪認應
    為被告駕車疏失所致。⑵查，被告駕駛肇事車輛於本件事故
    地點左轉時，未留意道路路幅是否足夠，適被告將肇事車輛
    停放於成功路3段187巷35弄由東往西方向，肇事車輛右前車
    頭因而與系爭車輛左前車頭發生擦撞，是被告就本件車禍之
    發生，當有過失。然而，本件事故發生時，系爭車輛停放位
    置明顯凸出路面，且因系爭車輛前車頭部分占用車道，影響
    車道空間，致路幅縮小，妨礙行進中車輛之正常行駛，增加
    被告行車時發生碰撞之風險，應認原告對於損害之發生亦與
    有過失。本院本院綜酌本件車禍發生之情節、原因力大小等
    一切情事，認為原告與被告之過失責任各為1/2。
　⒉承上所述，被告就本件車禍既有過失，則原告依民法侵權行
    為規定，請求被告就其所受損害負賠償責任，即屬有據。
  ㈡以下審酌原告得請求之賠償金額：
　⒈修車費用部分：
　　按，損害賠償以回復原狀為原則，於舊品以新品更換時，應
    扣除合理之折舊，方屬允當。本院參酌固定資產耐用年數表
　　、固定資產折舊率、營利事業所得稅查核準則第95條第6項
    等規定，認為原告修繕費用新臺幣（下同）9,600元，其中
    更換零件費用4,600元部分，採平均法計算，應扣除之合理
    折舊額為3,680元，是系爭車輛必要修復費用之損害額應為5
    ,920元（計算式：9,600－3,680＝5,920）；超過此金額部分
    ，即非可採。
　⒉不能營業損失部分：　
    原告主張以每日1,500元計算營業損失，經依原告提出民國1
    10年10月至同年12月之月報表每月收入金額計算，此期間平
    均每月收入為12萬9,940元（389,820÷3＝129,940），折算每
    日平均4,192元至4,331元。原告以每日1,500元計算營業損
    失，堪認合理可採，故本項損害4,500元，堪認屬實。
　⒊綜上，原告得主張之損害額共計為1萬420元（含必要修復費
    損害5,920元及不能營業損失4,500元）。
  ⒋另，損害之發生或擴大，被害人與有過失者，法院得減輕賠
    償金額或免除之，民法第217條第1項定有明定。依前述被告
    過失責任比例1/2核算後，原告得請求被告賠償之金額應為5
    ,210元（計算式：10,420×1/2＝5,210）。
中　　華　　民　　國　　111 　年　　10　　月　　19　　日
                  內湖簡易庭法  官  施月燿
以上正本係照原本作成。
如不服本判決，應於送達後20日內，向本院提出上訴狀並應記載
上訴理由，表明關於原判決所違背之法令及其具體內容與依訴訟
資料可認為原判決有違背法令之具體事實，如於本判決宣示後送
達前提起上訴者，應於判決送達後20日內補提上訴理由書(須附
繕本)。
中　　華　　民　　國　　111 　年　　10　　月　　19　　日
                            書記官  許慈翎